# Jairo Damián Ruiz Barajas

Número de cédula: 1.022.949.124

**Fecha de nacimiento:** 09 de Marzo de 1989 **Teléfono móvil:** 314-406-0179 – 321-633-5518

**Dirección:** Carrera 32 numero 13 – 226 Ciudad Verde

Ciudad: Soacha

Estado civil: Unión Libre

**E-mail:** jairodamianrb@gmail.com



#### PERFIL PROFESIONAL

Soy una persona seria, dinámica, con ganas de labrarse un futuro; con experiencia en equipos de trabajo, imaginación e iniciativa para desarrollar ideas nuevas y con facilidad para tomar decisiones y gran capacidad de trabajo, integración, flexibilidad, dinamismo y habilidad para enfrentar situaciones de desafío y superación. Habilidad para diferentes ambientes laborales y culturales. Además me considero una persona emprendedora, con iniciativa y capacidad de organización y gestión.

Buenas relaciones personales, con gran disposición de aprendizaje, buen desempeño en condiciones de trabajo, trabajo bajo presión, responsable, organizado, con habilidades de trabajo en equipo. Con un gran compromiso institucional, con sentido de pertenencia. Capacidad creativa e interés en la calidad en la prestación del servicio.

Participación en las actividades a realizar, con esfuerzo, entusiasmo, de manera activa, dando lo mejor de sí para el cumplimiento y desarrollo de los resultados en las metas propuestas.

Experiencia comprobada como escolta.

Gusto de nuevos retos y con enfoque en excelentes resultados.

**Fundamentación Escoltas** 

# FORMACIÓN ACADÉMICA

# FORMACIÓN PROFESIONAL

Titulación:

Ano graduación: Institución:	Academia de Seguridad Privada Body Guards
SECUNDARIA	
Titulación: Año graduación: Institución:	Bachiller Académico Bogotá 2007 Colegio Distrital Nocturno Rafael Bernal
CURSOS	
Curso:	Especialización Escolta Manejo
Institución:	Academia Centro De Alto Rendimiento De Capacitación En Seguridad Privada LTDA
Curso:	Especialización en Conducción de Vehículos Defensiva y Evasiva para Escoltas
Institución:	Academia Centro De Alto Rendimiento De Capacitación En Seguridad Privada LTDA.
Curso:	Conocimiento, Manejo y usos De Armas De Fuego
Institución:	Academia Centro De Alto Rendimiento De Capacitación En Seguridad Privada LTDA.
Curso:	Seminario Teórico-Práctico Primer Nivel Modulo Liviano En Técnicas De Conocimiento En "RAPEL"
Institución:	Academia Centro De Alto Rendimiento De Capacitación En Seguridad Privada LTDA.

Curso: Manejo Defensivo

Institución: AUTO RICO

Centro de Enseñanza Automovilística

Curso: Manejo de Vehículos de Emergencia

Institución: Cuerpo de Bomberos de Facatativá

Curso: Primeros Auxilios

Cuerpo de Bomberos de Facatativá

Curso: Procesador De Palabras

Institución: Servicio nacional de aprendizaje SENA

#### **EXPERIENCIA LABORAL**

#### GRUPO EMPRESARIAL GIASETY LTDA

Cargo: Auxiliar en seguridad integral-Acompañante Escolta

Funciones: Acompañamiento en el transporte de maquinaria pesada.

Por medio de vehículo y comunicación constante con el coordinador o central de operaciones.

Velar por la seguridad de la maquinaria y del personal encargado de su traslado.

Fecha: Enero 2012 – Enero 2013

#### AGM SALUD c.t.a

Cargo: Conductor de Gerencia

Funciones: Traslado y seguridad en vehículo blindado de alta gama de

personal a diferentes partes de la ciudad.

Proteger al personal con ayuda de armamento.

Mantener comunicación constante con Central de Operaciones y

Coordinador.

Acompañamiento, defensa y protección de personas determinadas, impidiendo que sean objeto de agresiones o actos delictivos.

Fecha: Abril 2014 - Diciembre 2014

Teléfono: 7-42-42-32

#### Latamsec Security LTDA

Cargo: Conductor Escolta

**Funciones:** Traslado y seguridad en diferentes tipos de vehículos blindados de alta gama de personal a diferentes partes de la ciudad.

Proteger al personal con ayuda de armamento.

Mantener comunicación constante con Central de Operaciones y Coordinador. Acompañamiento, defensa y protección de personas determinadas, impidiendo que sean objeto de agresiones o actos delictivos.

Fecha: Diciembre 2014 - Mayo 2015

**Teléfono:** 7-43-56-69 - 7-43-56-70

#### Latamsec Security LTDA

Cargo: Conductor Escolta

**Funciones:** Traslado y seguridad en diferentes tipos de vehículos blindados de alta gama de personal a diferentes partes de la ciudad.

Proteger al personal con ayuda de armamento.

Mantener comunicación constante con Central de Operaciones y Coordinador. Acompañamiento, defensa y protección de personas determinadas, impidiendo que sean objeto de agresiones o actos delictivos.

Fecha: 03 noviembre 2016 - 15 noviembre 2016

**Teléfono:** 7-43-56-69 – 7-43-56-70

### **REFERENCIAS FAMILIARES**

#### **VIVIANA KATHERIN RUIZ BARAJAS**

Cargo: Auxiliar de distribución

**Empresa:** Gaseosas Colombianas Gascol

Teléfono: 320-832-1718

GILMA JHOHANA SALDARRIAGA BARAJAS

Cargo: Ama de Casa Teléfono: 313-291-9462

# **REFERENCIAS PERSONALES**

# JOHN JAIRO CELY AYALA

Cargo: Administrador

**Empresa:** Industrias RAM **Teléfono:** 301-416-6729

# JOSE ARTURO RICO CRUZ

Cargo: Coordinador Emisora

Empresa: Emisora Ecos del Rosario

**Teléfono:** 310-878-6690

JAIRO DAMIAN RUIZ BARAJAS C.C 1.022.949.124 Bogotá